臺灣板橋地方法院簡易判決　　　　　　　　　　　　　九十三年度簡字第四七四號
　　聲　請　人　臺灣板橋地方法院檢察署檢察官
　　被　　　告　甲○○
　　　　　　　　乙○○
右列被告等因竊盜等案件，經檢察官聲請以簡易判決處刑（九十二年度偵字第六五六
一號、九十二年度偵字第一四０一五號），本院判決如左：
    主　　文
甲○○行使偽造私文書，足以生損害於他人，處有期徒刑參月，如易科罰金以參佰元
折算壹日；臺灣板橋地方法院檢察署九十二年度偵字第六二五一號偵查卷第三七頁所
示慈濟中醫醫院「吳誌偉」門診病歷之原本上偽造「吳誌偉」署名壹枚沒收；又共同
意圖為自己不法之所有，而竊取他人之動產，處拘役貳拾日，如易科罰金以參佰元折
算壹日。
乙○○共同意圖為自己不法之所有，而竊取他人之動產，處拘役貳拾日，如易科罰金
以參佰元折算壹日。
    事實及理由
一、甲○○於民國九十一年九月中旬某日，在臺北縣中和市○○路佳福保齡球館內，
    拾獲吳誌偉前於九十一年九月許在臺北縣中和市○○路佳福保齡球館遭不詳姓名
    年籍之人竊取棄置該處，而脫離吳誌偉本人持有之全民健康保險紙卡乙紙，竟意
    圖為自己不法之所有，將之侵占入己，並基於行使偽造私文書之犯意，於九十一
    年九月十七日，持上開全民健康保險卡，前往台北縣中和市○○路○段二三二號
    之「慈濟中醫醫院」，冒充「吳誌偉」本人就醫，於該醫院門診病歷就診人資料
    欄位內，偽造「吳誌偉」署名乙枚、並填寫出生日期及
    門診病歷，並將該偽造完成之門診病歷交付該醫院之醫事人員而行使之，致生損
    害於慈濟中醫醫院醫事人員管理病歷資料之正確性及吳誌偉之權益。
二、甲○○與乙○○（於八十五年間因犯竊盜罪，為本院於同年七月二日判處有期徒
    刑四月確定，同年月九日入監執行，同年月十六日因羈押折抵刑期及縮刑而執行
    完畢，未構成累犯）於九十二年七月二十一日上午十一時許，在台北縣永和市○
    ○路二Ｏ二巷九弄四號前，見陳宗賢所有之鐵管放置於兩屋間之防火隙地上，甲
    ○○與乙○○遂共同意圖為自己不法所有，基於竊盜犯意聯絡，二人以徒手搬運
    之方式，共同竊取該鐵管搬運放置在甲○○所有之車牌號碼ＱＴＴ－九Ｏ五號輕
    型機車上，欲將之運往廢鐵回收廠變賣圖利。迄於同日十一時三十分許，二人將
    鐵管八支（總價值約新臺幣二千四百元）搬上機車後，旋為陳宗賢發覺而報警當
    場查獲。
三、訊據被告甲○○對於右揭侵占脫離吳誌偉持有之全民健康保險卡及行使偽私文書
    之犯行均已自白不諱，核與被害人吳誌偉於警詢中指訴情節相符，並有吳誌偉之
    全民健康保險卡（正反面）影本乙份、慈濟中醫院針灸（傷科）治療卡、慈濟中
    醫醫院門診病歷影本及吳誌偉所出具之台北縣政府警察局贓物認領保管單在卷可
    憑，被告甲○○此部分犯行事證明確，堪以認定。
四、被告乙○○對於右開共同竊盜犯行於警詢時坦承不諱，惟其於偵訊時與被告甲○
    ○均矢口否認有竊盜犯意，被告乙○○辯稱：伊以為鐵管是沒有人的；被告甲○
    ○辯稱：其係受被告乙○○之委請，幫乙○○把鐵管搬上機車云云。惟查：本件
    遭竊鐵管八支為被害人陳宗賢所有，被告甲○○及乙○○於案發時地，以徒手搬
    運之方式，將該鐵管搬運放置在被告甲○○所有之車牌號碼ＱＴＴ－九Ｏ五號輕
    型機車上，為陳宗賢所發覺報警當場查獲等情，業據陳宗賢於警詢及偵查中指證
    甚詳（見九十二年度偵字第一四○一五號偵查卷附陳宗賢警詢筆錄及第二九頁背
    面偵查筆錄），並有現場照片三幀及被害人陳宗賢所出具之台北縣政府警察局贓
    物認領保管單在卷可稽。就該現場照片觀之，本件鐵管原係整齊堆放於兩屋間之
    防火隙地，已可判明並非無主之廢棄物，而被害人陳宗賢發覺被告二人搬運該鐵
    管時，亦曾出面阻止（見上開偵查卷所附警詢及偵訊筆錄），由此顯見被告二人
    對該鐵管屬於他人所有之物乙節應有認識，參以其二人於警詢中均稱欲將鐵管運
    往廢鐵回收廠變賣，所得款項朋分等情，其等顯係共同基於不法所有意圖而著手
    竊取本件鐵管無誤，其等前開辯解純屬畏罪卸責之詞，不足採信，被告甲○○、
    乙○○二人共同竊盜犯行，事證明確，亦堪認定。
五、核被告甲○○如事實及理由欄第一項所示行為，係犯刑法第三百三十七條之侵占
    脫離本人持有之物罪及第二百十六條、第二百十條之行使偽造私文書罪，其於門
    診病歷偽造「吳誌偉」署名之行為，為偽造私文書之階段行為，而偽造私文書後
    復持以行使，其偽造之低度行為為行使之高度行為所吸收，均不另論罪。被告甲
    ○○所犯上開二罪間，有方法結果之牽連犯關係，應依刑法第五十五條規定從較
    重之行使偽造私文書罪處斷。另被告甲○○、乙○○共同竊取本件鐵管之行為，
    均係犯刑法第三百二十條第一項之竊盜罪，被告二人具有犯意聯絡及行為分擔實
    施，為共同正犯。再被告甲○○所犯上開行使偽造私文書及共同竊盜二罪，犯意
    各別，所犯構成要件不同，應分論併罰。爰審酌被告甲○○、乙○○二人犯罪動
    機、目的、手段、犯罪所生之損害，及犯罪後態度等一切情狀，各量處如主文所
    示之刑，並諭知如易科罰金之折算標準，以示懲戒。本件九十二年度偵字第六二
    五一號偵查卷第三七頁所示慈濟中醫醫院「吳誌偉」門診病歷之原本上偽造「吳
    誌偉」署名乙枚，為偉造之署名，併依刑法第二百十九條規定沒收。
六、依刑事訴訟法第四百四十九條第一項、第四百五十條第一項，刑法第二十八條、
    第三百三十七條、第二百十六條、第二百十條、第三百二十條第一項、第五十五
    條、第四十一條、第二百十九條，罰金罰鍰提高標準條例第一條前段、第二條逕
    以簡易判決處刑如主文。
七、如不服本判決，得自收受送達之日起十日內，向本院提起上訴。
中　　　華　　　民　　　國　　　九十三　　　年　　　四　　　月　三十　　日
                                  臺灣板橋地方法院刑事第十二庭
                                            法　官  陳  恒  寬
右正本證明與原本無異。
                                            書記官  王  春  森
中　　　華　　　民　　　國　　　九十三　　　年　　　四　　　月　三十　　日
附錄論罪科刑法條
刑法第二百十條
偽造、變造私文書，足以生損害於公眾或他人者，處五年以下有期徒刑。
刑法第二百十六條
行使第二百十條至第二百十五條之文書者，依偽造、變造文書或登載不實事項或使登
載不實事項之規定處斷。
刑法第三百二十條
意圖為自己或第三人不法之所有，而竊取他人之動產者，為竊盜罪，處五年以下有期
徒刑、拘役或五百元以下罰金。
意圖為自己或第三人不法之利益，而竊佔他人之不動產者，依前項之規定處斷。
前二項之未遂犯罰之。
刑法第三百三十七條
意圖為自己或第三人不法之所有，而侵占遺失物、漂流物或其他離本人所持有之物者
，處五百元以下罰金。
